臺灣彰化地方法院刑事判決　　　　　　　 96年度易字第902號
公 訴 人　　臺灣彰化地方法院檢察署檢察官
被　　告　　甲○○
上列被告因竊盜案件，經檢察官提起公訴（96年度偵字第4950號
），本院判決如下：
    主  文
甲○○共同攜帶兇器竊盜，累犯，處有期徒刑壹年肆月，扣案之
油壓剪壹支、鐵條柒支，均沒收之。
    事  實
一、甲○○前於民國九十三年間，因攜帶兇器竊盜案件，經臺灣
    桃園地方法院判處有期徒刑六月確定；於九十四年間因攜帶
    兇器竊盜案件，經臺灣桃園地方法院判處有期徒刑七月，上
    訴後，經臺灣高等法院駁回上訴確定在案；因施用第二級毒
    品案件，經臺灣桃園地方法院判處有期徒刑三月，如易科罰
    金，以三百元折算一日確定。上開分別確定之數罪，經送監
    接續執行，於九十五年十月三十一日因縮短刑期假釋出監，
    至九十六年一月十一日假釋期滿未經撤銷，以已執行論。竟
    仍不知悔改，與真實姓名、年籍均不詳、綽號「阿斗」之成
    年男子，基於意圖為自己不法所有之犯意聯絡，於九十六年
    五月二十六日，由「阿斗」攜帶其所有、質地堅硬、客觀上
    足以危害他人生命、身體安全、可作為兇器使用之鋼條七支
    、油壓剪一支，由甲○○駕駛其所有車牌號碼ＶＯ—八九二
    七號廂型車搭載「阿斗」，至彰化縣芳苑鄉○○村○○路旁
    之產業道路，路平幹三０Ｘ九—一Ｘ五至三０Ｘ九—一Ｘ六
    處，以甲○○負責駕車在路口把風，而由「阿斗」以前開鐵
    條插入電線桿插孔藉以爬上電線桿，再用前開油壓剪剪斷電
    線之方式，竊取臺灣電力股份有限公司所有之裸硬銅線十四
    公斤得手。嗣為警查獲，並扣得上開油壓剪一支、鐵條七支
    ，始知悉上情。
二、案經彰化縣警察局芳苑分局報告臺灣彰化地方法院檢察署檢
    察官偵查起訴。
    理  由
一、訊據被告甲○○矢口否認上開犯行，辯稱：當天是「阿斗」
    叫其載他，其不知「阿斗」要剪電線，「阿斗」之前是說要
    去割竹筍，電線不是其剪的云云。惟查，上開犯罪事實業據
    被告於警詢時自承：「因於九十六年五月二十六日二十二時
    二十五分許，因和朋友阿斗男子開車到彰化縣芳苑鄉○○村
    ○○路旁產業道路，路平幹三０Ｘ九—一Ｘ五至三０Ｘ九—
    一Ｘ六處偷剪台電之電纜線完畢要離開時，被警方發現經追
    逐後在頂廓村上林路二二六號住戶內因無路逃離，阿斗下車
    逃離現場，而我被警方逮捕，帶回派出所製作筆錄」；（問
    ：你與朋友阿斗偷剪台電電纜線（裸銅線）是何人開車？車
    號為何？車主是何人？）「是我開車，車號ＶＯ—八九二七
    號箱型車，車主是我本人」；（問：偷剪台電電線纜（裸銅
    線）是由何人提議的？）「是朋友阿斗於五月二十六日十二
    時到我家向我說要剪電纜線，叫我載他來的」；（問：你們
    到達彰化縣芳苑鄉○○村○○路旁之產業道路，路平幹三０
    Ｘ九—一Ｘ五至三０Ｘ九—一Ｘ六處時，是以何方法偷剪電
    纜線的？）「是阿斗以其自備的鋼條，插進電線桿插孔而爬
    上去，再以油壓剪剪斷帶上車載走」；（問：當時你在做何
    事？）「我與阿斗至現場後阿斗要我將車子開到上林路離現
    場約五十公尺處路口等候，要我約三十分左右，回到現場載
    他與電纜線」；（問：你是否看到阿斗拿電纜線上車而一起
    離開？）「我看到阿斗扛著電纜線上車後，我們就一起離開
    了」等語（見臺灣彰化地方法院檢察署九十六年度偵字第四
    九五０號偵查卷宗第六頁、第八頁、第九頁），此外並有照
    片六張及油壓剪一支、鐵條七支扣案可資佐證，並經證人即
    臺灣電力公司二林服務所主任乙○○證述明確，足徵被告上
    述自白與事實相符。被告於本院固以上辭置辯，惟被告與「
    阿斗」竊得上開電纜線後遇警攔查，曾駕車加速逃逸乙節，
    業據證人即巡佐薛進發於偵查中證稱：（問：本件竊盜案件
    是否為你現場追捕查獲？）「是。當日二十二時二十五分左
    右，我們在巡邏，在上林路段的產業道路，發現一部可疑的
    箱型車，我們開警示燈，示意他停車，但他加速逃逸，之後
    ，他們開到死巷就有一個共犯從副駕駛座下車逃到旁邊的玉
    米田內，就跑掉了」；（問：被告是否在場查獲的犯嫌？）
    「是」；（問：箱型車上有無工具？）「有查到台電電纜線
    、油壓剪、鐵條等」等語（見上開偵查卷宗第四十五頁）。
    被告若非坐賊心虛，豈有於警方攔查時不予理會，而駕車加
    速逃逸之舉，足認其上開所辯，顯與事實不符。綜上，本件
    事證明確，被告犯行洵堪認定，應依法論科。
二、核被告甲○○所為，係犯刑法第三百二十一條第一項第三款
    之攜帶兇器竊盜罪。被告與綽號「阿斗」之成年男子就上開
    攜帶兇器竊盜犯行，互有犯意聯絡及行為分擔，共同實行犯
    罪之行為，均為正犯。查被告有如事實欄所載之犯罪紀錄，
    有臺灣高等法院被告全國前案紀錄表一份可證，其於五年內
    故意再犯本件有期徒刑以上之罪，為累犯，應依刑法第四十
    七條第一項規定加重其刑。爰審酌被告犯罪之動機、方法、
    手段、參與犯罪之程度、品行、智識程度，暨犯後飾辭矢口
    否認犯行、毫無悔意等一切情狀，量處如主文所示之刑。扣
    案之油壓剪一支、鐵條七支係共犯「阿斗」所有、用以行竊
    之物，應依刑法第三十八條第一項第二款，沒收之。
據上論斷，應依刑事訴訟法第二百九十九條第一項前段，刑法第
二十八條、第三百二十一條第一項第三款、第四十七條第一項、
第三十八條一項第二款，判決如主文。
本案經檢察官高如應到庭執行職務。
中　　華　　民　　國　　96　　年　　7 　　月　　30　　日
                  刑事第七庭          法  官   王昌鑫
以上正本證明與原本無異。
如不服本判決應於收受本判決後十日內向本院提出上訴書狀，其
未敘述上訴理由者，並得於提起上訴後十日內向本院補提理由書
狀（均須按他造當事人之人數附繕本）「切勿逕送上級法院」。
告訴人或被害人對於判決如有不服具備理由請求檢察官上訴者，
其上訴期間之計算係以檢察官收受判決正本之日期為準。
中　　華　　民　　國　　96　　年　　7 　　月　　30　　日
                                      書記官  陳文俊
附錄本案論罪科刑法條全文：
中華民國刑法第321條
（加重竊盜罪）
犯竊盜罪而有左列情形之一者，處 6 月以上、 5 年以下有期徒
刑：
一  於夜間侵入住宅或有人居住之建築物、船艦或隱匿其內而犯
    之者。
二  毀越門扇、牆垣或其他安全設備而犯之者。
三  攜帶兇器而犯之者。
四  結夥三人以上而犯之者。
五  乘火災、水災或其他災害之際而犯之者。
六  在車站或埠頭而犯之者。
前項之未遂犯罰之。
